臺灣屏東地方法院刑事判決
111年度交簡字第481號
公  訴  人  臺灣屏東地方檢察署檢察官
被      告  吳豐慶



上列被告因公共危險案件，經檢察官提起公訴（111年度偵字第4
17號），嗣因被告自白犯罪（111年度交易字第133號），本院認
宜以簡易判決處刑，爰裁定改以簡易判決處刑，並判決如下：
    主      文
吳豐慶犯不能安全駕駛動力交通工具罪，處有期徒刑伍月，如易
科罰金，以新臺幣壹仟元折算壹日。
    事實及理由
一、本院認定被告吳豐慶之犯罪事實及證據，除補充「本院公務
    電話記錄」為證據外，餘均與檢察官起訴書之記載相同，茲
    引用之（如附件）。
二、論罪科刑：
（一）按行為後法律有變更者，適用行為時之法律。但行為後之
       法律有利於行為人者，適用最有利於行為人之法律，刑
      法第2條第1項定有明文。查被告行為後，刑法第185條之3
      業於民國111年1月28日修正公布，並於同年1月30日生效
      。修正後刑法第185條之3第1項第1款之不能安全駕駛動力
      交通工具罪之法定刑業由「2年以下有期徒刑，得併科20
      萬元以下罰金」修正為「3年以下有期徒刑，得併科30萬
      元以下罰金」，經比較新舊法之規定，修正後刑法第185
      條之3第1項第1款之規定並未較有利於被告，揆諸前揭規
      定，應適用被告行為時即修正前刑法第185條之3第1項第1
      款之規定論處。
（二）核被告所為，係犯修正前刑法第185條之3第1項第1款之不
      能安全駕駛動力交通工具罪。
（三）爰以行為人之責任為基礎，審酌被告明知酒後駕車除危害
      自身安全外，亦將對其他用路人之生命、身體及財產造成
      高度危險，竟仍置大眾行車之公共安全於不顧，於飲酒後
      血液中所含酒精濃度已逾法定標準值百分之0.05甚高之情
      形下，仍執意騎車上路，更因此發生如起訴書犯罪事實一
      所載之事故，對於道路交通安全所生危害非輕；惟念其犯
      後坦承犯行，態度尚佳，兼衡其前科紀錄（見卷附臺灣高
      等法院被告前案紀錄表）、智識程度、家庭及經濟狀況等
      一切情狀，量處如主文所示之刑，並諭知如易科罰金之折
      算標準。
三、依刑事訴訟法第449條第2項、第3項、第454條第2項，修正
    前刑法第185條之3第1項第1款，刑法第2條第1項前段、第41
    條第1項前段，刑法施行法第1條之1第1項，逕以簡易判決處
    刑如主文。
四、如不服本判決，得於判決書送達之日起20日內，以書狀敘述
    理由（須附繕本），向本庭提出上訴。
本案經檢察官陳新君提起公訴。
中　　華　　民　　國　　111 　年　　4 　　月　　29　　日
                    簡易庭      法  官  陳茂亭
以上正本證明與原本無異。
如不服本件判決，得於判決書送達之日起20日內，以書狀敘述理由(須附繕本)，向本庭提出上訴。　　　　　　　　　　
中　　華　　民　　國　　111 　年　　4 　　月　　29　　日
                               書記官  李宛蓁
附錄本判決論罪科刑法條
修正前刑法第185條之3第1項第1款
駕駛動力交通工具而有下列情形之一者，處2年以下有期徒刑，
得併科20萬元以下罰金：
一、吐氣所含酒精濃度達每公升零點二五毫克或血液中酒精濃度
    達百分之零點零五以上。
【附件】
臺灣屏東地方檢察署檢察官起訴書
                                      111年度偵字第417號
　　被　　　告　吳豐慶　
上列被告因公共危險案件，業經偵查終結，認應提起公訴，茲將
犯罪事實及證據並所犯法條分敘如下：
　　　　犯罪事實
一、吳豐慶前因公共危險案件，經臺灣屏東地方法院以103年度
    交簡字第308號判決判處有期徒刑6月確定（不構成累犯）。
    詎吳豐慶猶不知悛悔，於民國110年10月16日14時許，在其
    所有位於屏東縣枋寮鄉福德路之芒果園，飲用保力達藥酒後
    ，其吐氣所含酒精濃度達每公升0.25毫克以上之程度，竟猶
    基於酒後駕駛動力交通工具之犯意，於同日17時許，酒後騎
    乘動力交通工具即電動輔助自行車上路。嗣於同日17時45分
    許，行經屏東縣枋寮鄉隆山路與安樂路口時，不慎與由 許
    寧凌所駕駛之車牌號碼000-0000號自用小客車碰撞，吳豐慶
    因而倒地受傷（未據告訴）。經警據報到場處理，並委請枋
    寮醫療社團法人枋寮醫院（下稱枋寮醫院）對吳豐慶抽血檢
    測，測得其血液中之酒精濃度達293mg/dL（換算百分比濃度
    為0.293），而查悉上情。
二、案經屏東縣政府警察局枋寮分局報告偵辦。
　　　　證據並所犯法條
一、前揭犯罪事實，業據被告吳豐慶於警詢及偵查中坦承不諱，
    核與證人許寧凌於警詢時證述兩車碰撞之情節相符，復有屏
    東縣政府警察局交通隊枋寮分隊委託醫院實施血液中酒精濃
    度檢驗報告、屏東縣政府警察局舉發違反道路交通管理事件
    通知單影本、枋寮醫院診斷證明書各1份，及現場暨車損照
    片28張附卷可稽，足認被告上開自白與事實相符，其犯嫌應
    堪認定。
二、被告行為後，刑法第185條之3業已於111年1月28日經總統修
    正公布，並自同年月30日施行。按行為後法律有變更者，適
    用行為時之法律，但行為後之法律有利於行為人者，適用最
    有利於行為人之法律，刑法第2條第1項定有明文。修正前之
    刑法第185條之3第1項規定：「駕駛動力交通工具而有下列
    情形之一者，處二年以下有期徒刑，得併科二十萬元以下罰
    金：一、吐氣所含酒精濃度達每公升零點二五毫克或血液中
    酒精濃度達百分之零點零五以上。二、有前款以外之其他情
    事足認服用酒類或其他相類之物，致不能安全駕駛。三、服
    用毒品、麻醉藥品或其他相類之物，致不能安全駕駛。」，
    同條項修正後之條文為：「駕駛動力交通工具而有下列情形
    之一者，處三年以下有期徒刑，得併科三十萬元以下罰金：
    一、吐氣所含酒精濃度達每公升零點二五毫克或血液中酒精
    濃度達百分之零點零五以上。二、有前款以外之其他情事足
    認服用酒類或其他相類之物，致不能安全駕駛。三、服用毒
    品、麻醉藥品或其他相類之物，致不能安全駕駛。」，經比
    較新舊法，法定刑由修正前之「處二年以下有期徒刑，得併
    科二十萬元以下罰金」，修正為「處三年以下有期徒刑，得
    併科三十萬元以下罰金」，自新舊法刑度輕重加以比較，修
    正前之規定較有利於被告，是依刑法第2條第1項本文之規定
    ，本件應適用行為時即修正前刑法第185條之3第1項之規定
    論處。
三、核被告吳豐慶所為，係犯修正前刑法第185條之3第1項第1款
    之不能安全駕駛動力交通工具罪嫌。
四、依刑事訴訟法第251條第1項提起公訴。
　　此　致
臺灣屏東地方法院
中　　華　　民　　國　  111　　年　　3    月　  11    日
                            檢 察 官   陳 新 君
本件正本證明與原本無異
中　　華　　民　　國　  111　　年　　3    月　  16    日
                            書 記 官   張 孟 囷